【裁判字號】    97,消債清,28
【裁判日期】    981127
【裁判案由】    清算事件
【裁判全文】
臺灣士林地方法院民事裁定            97年度消債清字第28號
債  務  人  甲○○
代  理  人  李淵聯律師
上列當事人聲請清算事件，本院裁定如下：
    主  文
債務人甲○○自中華民國九十八年十一月二十七日下午五起開始
清算程序。
命司法事務官進行本件清算程序。
    理  由
一、按債務人對於金融機構因消費借貸、自用住宅借款、信用卡
    或現金卡契約而負債務，在聲請更生或清算前，應提出債權
    人清冊，以書面向最大債權金融機構請求協商債務清償方案
    ，並表明共同協商之意旨，消費者債務清理條例第151 條第
    1 項定有明文。次按債務人不能清償債務或有不能清償之虞
    者，得依本條例所定更生或清算程序，清理其債務，同條例
    第3 條定有明文。又法院開始清算程序之裁定，應載明其年
    、月、日、時，並即時發生效力。法院開始更生或清算程序
    後，得命司法事務官進行更生或清算程序，必要時得選任律
    師、會計師或其他適當之自然人或法人一人為監督人或管理
    人，復為同條例第83條第1 項、第16條所明定。
二、聲請意旨略以：伊有不能清償債務情事，前曾於民國97年間
    以書面向最大債權金融機構即兆豐國際商業銀行股份有限公
    司（下稱兆豐銀行）請求共同協商債務清償方案，惟因無法
    負擔任何還款方案致前置協商不成立。債務人總債務金額約
    達新台幣（下同）3,759 萬9,416 元，惟伊前無收入，現月
    薪僅1 萬7,600 元；又債務人罹患僵直性脊椎炎，髖關節與
    脊椎曾多次手術，不宜過度勞累，且須長期追蹤治療，債務
    人實有不能清償債務之虞，且伊未經法院裁定開始更生程序
    或許可和解或宣告破產，爰依法聲請清算等語。
三、經查，債務人所主張之上開事實，業據提出前置協商不成立
    通知書正本 (見本院卷第24頁）、債務人全戶戶籍謄本正本
    （見本院卷第64頁）、財團法人金融聯合徵信中心當事人綜
    合信用報告－債務清理條例前置協商專用債權人清冊影本（
    見本院卷第15至16頁）、財政部臺灣省北區國稅局95及96、
    97年度綜合所得稅各類所得資料清單正本（見本院卷第19至
    20頁、第130 頁）、財政部臺灣省北區國稅財產歸屬資料清
    單正本（見本院卷第18頁）、財團法人國泰綜合醫院診斷證
    明書正本（見本院卷第84頁、第86頁）、債務人近兩年內金
    融機構存摺封面暨內頁影本（見本院卷第71至74頁、第100
    至111 頁）等為證，核閱屬實。是債務人有汽車乙輛、田賦
    五筆、房屋乙棟可供清償債務，而債務人債務約3,759 萬9,
    416 元，認債務人資產小於負債，其主張有不能清償債務之
    情事，堪認為真實。此外，債務人復查無消費者債務清理條
    例第6 條第3 項、第8 條或第82條第2 項所定駁回清算聲請
    之事由存在，則債務人聲請清算，應屬有據。揆諸首揭規定
    及說明，應予開始清算程序，並命司法事務官進行本件清算
    程序。
四、爰裁定如主文。
中    華    民    國    98    年    11    月    27    日
                  民事第一庭  法      官  李瑜娟
上為正本係照原本作成。
本件不得抗告。
中    華    民    國    98    年    11    月    27    日
                              書  記  官  周嫣蘋


司法院資訊處製作；財團法人民間司法改革基金會備份。
